臺灣新北地方法院刑事裁定
111年度聲字第3029號
聲  請  人  臺灣新北地方檢察署檢察官
受  刑  人  鄧金有




上列聲請人因對受刑人數罪併罰有二裁判以上，聲請定其應執行
之刑（111年度執聲字第2211號），本院裁定如下：
    主  文
鄧金有犯如附表所示之罪，所處如附表所示之刑，應執行有期徒
刑貳年貳月。
    理  由
一、聲請意旨略以：本件受刑人因犯如附表所示之罪，先後判決
    確定如附表，爰依刑事訴訟法第477條第1項及刑法第53條、
    第51條第5款規定，聲請定其應執行之刑等語。
二、按裁判確定前犯數罪者，併合處罰之；數罪併罰，有二裁判
    以上者，依刑法第51條之規定，定其應執行之刑；數罪併罰
    ，分別宣告其罪之刑，宣告多數有期徒刑者，於各刑中之最
    長期以上，各刑合併之刑期以下，定其刑期，但不得逾30年
    ，刑法第50條、第53條、第51條第5款分別定有明文。又按
    數罪併罰中之一罪，雖得易科罰金，若因與不得易科之他罪
    合併處罰結果而不得易科罰金時，原可易科罰金部分所處之
    刑，毋庸為易科折算標準之記載（司法院大法官會議第144
    號解釋參照）。
三、經查，受刑人所犯如附表所示之罪，業經法院判處如附表所
    示之刑，並於如附表所示之日期確定在案，有臺灣高等法院
    被告前案紀錄表、本院刑事判決在卷可稽。受刑人復具狀請
    求檢察官就如附表中得易科罰金之罪與不得易科罰金之罪聲
    請合併定應執行刑，有受刑人定刑聲請切結書在卷可憑，經
    檢察官依其請求向本院為聲請。經核與上述規定均無不合，
    認檢察官聲請為正當，應予准許。爰就受刑人所犯如附表所
    示之罪，各審酌其犯罪時間、罪質類型暨其法益侵害性等整
    體犯罪情狀（其中附表編號1至5所示罪刑，前經裁定應執行
    有期徒刑1年6月；附表編號6至7所示之罪，曾經裁定應執行
    有期徒刑4月，如易科罰金，以新臺幣1,000元折算1日），
    定其應執行刑如主文所示。另受刑人於附表中原得易科罰金
    之罪，因與不得易科罰金之罪併合處罰之結果而不得易科罰
    金，依上述說明，本院自無庸為易科罰金折算標準之諭知。
四、依刑事訴訟法第477條第1項，刑法第53條、第51條第5款，
    裁定如主文。
中　　華　　民　　國　　111 　年　　10　　月　　30　　日
                  刑事第一庭    法　官  王麗芳
　　　　　　　　　　　　　　　　
上列正本證明與原本無異。
如不服本裁定，應於裁定送達後五日內敘明抗告理由，向本院提
出抗告狀。

                                書記官  歐晉瑋
中　　華　　民　　國　　111 　年　　10　　月　　31　　日

附表:受刑人鄧有金定應執行刑案件一覽表
編號 罪名 宣告刑 犯罪 日期 (民國) 最後事實審  確定判決       法院案號 判決 日期 (民國) 法院案號 確定 日期 (民國) 1 竊盜未遂罪 有期徒刑3月，如易科罰金，以新臺幣1,000元折算1日 107年1月29日 臺灣新竹地方法院 107年度易字第199號 107年3月23日 臺灣新竹地方法院 107年度易字第199號 107年3月23日 2 竊盜罪 有期徒刑3月，如易科罰金，以新臺幣1,000元折算1日 106年6月20日 臺灣新竹地方法院 107年度竹北簡字第143號 107年3月21日 臺灣新竹地方法院 107年度竹北簡字第143號 107年4月23日 3 竊盜罪 有期徒刑3月，如易科罰金，以新臺幣1,000元折算1日 106年11月14日 臺灣新竹地方法院 107年度竹簡字第419號 107年4月23日 臺灣新竹地方法院 107年度竹簡字第419號 107年5月21日 4 竊盜罪 有期徒刑5月，如易科罰金，以新臺幣1,000元折算1日 106年12月5日 臺灣臺北地方法院107年度審易字第1509號 107年7月13日 臺灣臺北地方法院107年度審易字第1509號 107年8月7日 5 攜帶凶器竊盜罪 有期徒刑8月 106年12月8日 臺灣臺北地方法院107年度審易字第1509號 107年7月13日 臺灣臺北地方法院107年度審易字第1509號 107年8月7日 6 竊盜罪 有期徒刑2月，如易科罰金，以新臺幣1,000元折算1日 106年12月19日 臺灣臺北地方法院107年度簡字第868號 107年4月19日 臺灣臺北地方法院107年度簡字第868號 107年5月22日 7 竊盜罪 有期徒刑3月，如易科罰金，以新臺幣1,000元折算1日 106年10月14日 臺灣臺中地方法院107年度簡字第331號 107年4月23日 臺灣臺中地方法院107年度簡字第331號 107年5月28日 8 竊盜罪 有期徒刑3月，如易科罰金，以新臺幣1,000元折算1日 106年11月9日 臺灣新竹地方法院 107年度竹簡字第496號 107年7月27日 臺灣新竹地方法院 107年度竹簡字第496號 107年9月21日 9 竊盜罪 有期徒刑3月，如易科罰金，以新臺幣1,000元折算1日 106年8月23日 臺灣新北地方法院 107年度簡字第8473號 108年2月18日 臺灣新北地方法院 107年度簡字第8473號 108年3月21日 備註： 1.編號1至5，經臺灣臺北地方法院108年度聲字第1063號裁定應執行有期徒刑1年6月。 2.編號6至7，經臺灣臺中地方法院107年度聲字第2605號裁定應執行有期徒刑4月，如易科罰金，以新臺幣1,000元折算1日。